【裁判字號】    90,交訴,78
【裁判日期】    900816
【裁判案由】    業務過失致死
【裁判全文】
臺灣屏東地方法院刑事判決                            九十年度交訴字第七八號
    公  訴  人  臺灣屏東地方法院檢察署檢察官
    被      告  乙○○
右列被告因業務過失致死案件，經檢察官提起公訴（九十年度偵字第三一七四號），
本院判決如左：
     主  文
乙○○從事業務之人，因業務上之過失致人於死，處有期徒刑壹年。
     事  實
一、乙○○以駕車至各地夜市擺設攤位販賣衣服為業，係以駕駛汽車為附隨業務，為
    從事駕駛業務之人，於民國九十年四月二十五日十九時許，駕駛其妻所有車牌號
    碼Ｆ六—一二四九號自用小貨車，沿屏東市○○街由南向北往鹽埔鄉方向行駛，
    途經海豐街與海豐街五十六之一號旁無名巷道交岔路口時，本應注意駕駛人駕駛
    汽車行經交岔路口，應遵守燈光號誌之指示，而當時天候晴、該處為夜間有照明
    路段、無障礙物等狀況，並無不能注意之情事，竟疏於注意，而於路口燈號為紅
    燈時，仍貿然闖越交岔路口行駛，適有蘇梅騎乘腳踏車由西向東行至該交岔路口
    ，欲左轉向北行駛，乙○○右前側車頭因而撞擊蘇梅騎乘之腳踏車，致蘇梅人、
    車倒地，受有頭部外傷併顱內出血之傷害，經送醫急救，仍於同年月二十六日零
    時四十分不治死亡。乙○○於肇事後，在未經有偵查權限之機關或公務員發覺為
    前，向到場處理本件車禍之員警自首陳明其為肇事者，並願接受裁判。
二、案經屏東縣警察局屏東分局報告臺灣屏東地方法院檢察署檢察官偵查起訴。
     理  由
一、訊據被告乙○○固坦承於上開時、地與被害人蘇梅發生交通事故，惟矢口否認有
    何過失，辯稱：並未闖紅燈，是蘇梅闖紅燈，忽然衝過來，伊煞車不及才撞上的
    等語。惟查：被告於前開時地，駕駛前開小貨車，進入前開海豐街與海豐街五十
    六支一號旁無名巷道交岔路口時，其行駛方向之海豐街交通號誌已轉為紅燈，詎
    被告仍未停車，而闖越紅燈，撞及自海豐街五十六之一號旁無名巷道內出來，行
    駛至交岔路口內之被害人等情，業經證人陳朱坡、林進丁證述綦詳（見偵查卷第
    二十頁、第四十九頁），案發當時證人陳朱坡騎乘機車停於交岔路口旁檳榔攤處
    ，行進方向為與被害人相向而行，證人林丁進則與被害人同方向行進，並與被害
    人一同在路口等待交通燈號變換，與案發地點均相距甚近，而證人陳朱坡、林進
    丁與被告乙○○及被害人蘇梅二人間並不相識，更無怨隙，此經其二人陳述明確
    ，衡情證人等自無刻意迴護被害人而設詞誣陷被告，並自陷於偽證罪責之理，是
    其等證詞均應堪採信，而被害人蘇梅係因本件車禍致頭部外傷併顱內出血死亡，
    業經臺灣屏東地方法院檢察官督同法醫師相驗明確，製有相驗屍體證明書、驗斷
    書及勘驗筆錄在卷足憑，則被害人之死亡係因被告未遵守燈光號誌之指示，闖越
    紅燈所致，應無疑義。
二、按「駕駛人駕駛汽車，應遵守道路交通號誌、標線、號誌之指示」、「汽車行駛
    至交岔路口，應遵守燈光號誌之指示」，道路安全規則第九十條及第一百零二條
    第一項第一款分別定有明文，而被告當時並未遵守交通號誌之指示，闖越紅燈已
    如前述，其確有違反上述安全規則至明；復依道路交通事故調查報告表記載並證
    人甲○○即現場處理員警證述，當時天候為晴天、光線為夜間有照明路段、視距
    良好、並無障礙物之情況，再參以被告自承自民國五十九年起即駕駛汽車，復以
    駕駛汽車為附隨業務，駕駛技術應優於常人，若稍加注意，應可輕易避免車禍發
    生，可見被告當時於主、客觀情形上均無不能注意之情事，竟疏未注意，猶闖越
    紅燈，以致撞及被害人腳踏車致被害人死亡，被告就本件事故之發生顯有過失，
    被告之過失行為與被害人死亡間，具有相當因果關係，本件事證已明，被告犯行
    堪以認定。
三、查被告係以駕車至各地夜市擺設攤位販賣衣服為業，並以該小貨車運送其擺攤工
    具及衣物，故駕駛汽車為其附屬業務，證人甲○○亦證稱案發當時被告車上載有
    擺設地攤的東西等語，是被告為從事業務之人，其駕車肇事致人於死，核其所為
    ，係犯刑法第二百七十六條第二項之業務過失致人於死罪。被告肇事後於未被偵
    查機關發覺前，即向前來處理車禍事宜之警員自首及接受裁判，已據其供述明確
    ，並經證人即前來處理車禍事宜之警員甲○○結證屬實，應依刑法第六十二條前
    段之規定，減輕其刑。爰審酌被告素行、過失情節嚴重、造成損害甚鉅及其犯後
    態度，且迄今未與被害人家屬達成和解，賠償損害等一切情狀，量處如主文所示
    之刑。
據上論斷，應依刑事訴訟法第二百九十九條第一項前段，刑法第二百七十六條第二項
、第六十二條前段，罰金罰鍰提高標準條例第一條前段，判決如主文。
本案經檢察官王光傑到庭執行職務。
中      華      民      國    九十      年      八      月     十六     日
                                      臺灣屏東地方法院刑事第三庭
                                          審判長法  官  黃國永
                                                法  官  余德正
                                                法  官  陳姵君
右正本證明與原本無異。
對於本判決如有不服應於收受送達後十日內向本院提出上訴書狀上訴於台灣高等法院
高雄分院並按他造當事人之人數附具繕本。
                                               書記官   蔡德章
中      華      民      國      九十      年      八      月    十六    日
得上訴
附錄：
中華民國刑法第二百七十六條
因過失致人於死者，處二年以下有期徒刑、拘役或二千元以下罰金。
從事業務之人，因業務上之過失犯前項之罪者，處五年以下有期徒刑或拘
役，得併科三千元以下罰金。


司法院資訊處製作；財團法人民間司法改革基金會備份。
